臺灣高等法院刑事判決　　　　　　　　　　　　　　九十一年度上易字第七二五號
　　上 訴 人即
　　被　　　告　乙○○
右上訴人因竊盜案件，不服臺灣宜蘭地方法院九十一年度易字第四四號，中華民國九
十一年二月八日第一審判決（起訴案號：臺灣宜蘭地方法院檢察署九十一年度偵字第
一七一號）提起上訴，本院判決如左：
    主  文
原判決撤銷。
乙○○竊盜，累犯，處拘役伍拾日，如易科罰金以參佰元折算壹日。
    事  實
一、乙○○前曾因違反藥事法及麻醉藥品管理條例案件，分別經本院判處有期徒刑一
    年及六月，應執行有期徒刑一年四月確定，經入監執行後，於民國八十六年十月
    二十九日假釋出監，並於八十七年三月十三日執行完畢。竟仍不知悔改，復基於
    意圖為自己不法所有之犯意，於九十一年一月八日晚間十一時許，進入位於宜蘭
    縣冬山鄉○○路○段九七六號旁之倉庫空地，竊得甲○○所有價值約新臺幣（下
    同）三千元之電纜線一批，嗣於同日晚間十一時四十五分許，在宜蘭縣冬山鄉○
    ○路○段與永安路口，適正以其所騎乘加掛板車之機車載運上開電纜線之際，為
    警查獲，並扣得竊得之上開電纜線一批。
二、案經宜蘭縣警察局羅東分局報請臺灣宜蘭地方法院檢察署檢察官偵查起訴。
    理  由
一、訊據被告固坦承於右揭時、地拿取被害人甲○○所有之電纜線一批，惟矢口否認
    有何竊盜犯行，辯稱：以為是沒有人要的，並無竊取之意思云云。然查，右揭犯
    罪事實均據被告乙○○於警訊、偵查中坦承不諱（見警訊卷第二頁背面、第三頁
    ，偵卷第九頁），並核與被害人甲○○於警訊中所證稱之失竊情節大致相符（見
    警訊卷第四頁背面）。稽之被害人於警訊、本院迭次中指証失竊之電纜線係放置
    於倉庫旁之空地，而該倉庫四周有矮牆圍繞，正面圍牆大門復有上鎖（見警訊卷
    四頁背面、本院九十一年五月十三日訊問筆錄）等語，可認被害人對於物之管領
    已劃有相當之區隔範圍，並非任意丟置，顯不足以使人誤認為無主物；再參以，
    倘被告並無竊盜之意思，又何需趁午夜無人之際擅入拿取？被告所辯顯與常理未
    符，不足採信。此外復有被害人甲○○書立贓物認領保管單一紙在卷可憑，事證
    明確，被告犯行堪予認定，應依法論科。
二、按刑法第三百二十一條第一項第二款所謂安全設備，係指依社會通常觀念足認為
    防盜之設備而言（最高法院二十五年上字第四一六八號判例參照）。查案發倉庫
    正面大門之圍牆雖高達二百一十公分，惟二旁之矮牆僅有六十公分，成人伸足即
    可跨越，此有本院囑請宜蘭縣警察局羅東分局派員測量無訛，並有該分局及被告
    、被害人所拍攝之照片計二十一幀在卷可稽。是該矮牆顯不足以防盜，而與「安
    全設備」之要件不符，自不該當刑法第三百二十一條第一項第二款之「牆垣」。
    本件被告堅稱其係跨越倉庫旁之矮牆進入空地拿取電纜線，參諸被害人稱其大門
    門鎖無被破壞痕跡，堪認被告所辯尚非子虛。故核被告所為，應係犯刑法第三百
    二十條第一項之普通竊盜罪，公訴人認屬刑法第三百二十一條第一項第二款之毀
    越牆垣竊盜罪，尚有未合，起訴法條應予變更。查被告前因違反藥事法及麻醉藥
    品管理條例案件，經法院判處有期刑一年四月確定，於八十七年三月十三日執行
    完畢，有臺灣宜蘭地方法院檢察署刑案資料查註記錄表、臺灣高等法院被告全國
    前案紀錄表在卷足憑，五年內再犯本件有期徒刑以上之罪，為累犯，依法加重其
    刑。原審予以論罪科刑，固非無見，惟其認被告所犯係刑法第三百二十一條第一
    項第二款之踰越牆垣竊盜罪，容有未洽。被告上訴否認犯罪，雖無足採，但原判
    決既有可議，仍應由本院予以撤銷改判。爰審酌被告品性、生活狀況、智識程度
    、犯罪之動機、目的、午夜擅入他人倉庫空地竊取之手段、所竊得物品之財產價
    值僅三千元、且經警發還被害人，及犯罪後否認態度等一切情狀，量處如主文所
    示之刑，並諭知易科罰金之折算標準，以示懲儆。
據上論斷，應依刑事訴訟法第三百六十九條第一項前段、第三百六十四條、第三百條
、第二百九十九條第一項前段，刑法第三百二十條第一項、第四十七條，判決如主文
。
本案經檢察官李進誠到庭執行職務。
中      華      民      國    九十一    年      六      月      五      日
                                臺灣高等法院刑事第十三庭
                                    審判長法  官  蔡    燉
                                          法  官  李  春  地
                                          法  官  盧  彥  如
右正本證明與原本無異。
不得上訴。
                                          書記官  何  閣  梅
中      華      民      國    九十一  年      六      月      五      日
附錄：本案論罪科刑法條全文
刑法第三百二十條第一項
意圖為自己或第三人不法之所有，而竊取他人之動產者，為竊盜罪，處五年以下有期
徒刑、拘役或五百元以下罰金。
意圖為自己或第三人不法利益，而竊佔他人之不動產者，依前項之規定處斷。
前二項之未遂犯罰之。
